臺灣橋頭地方法院刑事判決
111年度審訴字第192號
公  訴  人  臺灣橋頭地方檢察署檢察官
被      告  李迦圳


            李清江


            李文豐


上列被告因傷害案件，經檢察官提起公訴（110年度偵字第6835
號），本院判決如下：
    主  文
本件公訴不受理。
    理  由
一、公訴意旨略以：被告李迦圳與被告李文豐為親戚關係，2人
    因細故互生嫌隙。被告李迦圳於民國110年2月13日下午4時30
    分許，在高雄市○○區○○巷00號清水祖師廟後方，偶遇被告李
    文豐之胞兄即被告李清江，欲向被告李清江追問被告李文豐
    之行蹤時，雙方發生口角爭執，竟分別基於傷害之犯意，被
    告李迦圳先出手將被告李清江推倒在地後，徒手攻擊被告李
    清江之臉部，被告李清江亦揮拳反擊，被告李迦圳即持花瓶
    欲丟擲被告李清江未果，反遭被告李清江持花瓶攻擊頭部，
    雙方互相扭打，適被告李文豐經他人通知趕抵現場，竟基於
    傷害之犯意，持木棍揮打被告李迦圳之頭部及身體等處，被
    告李迦圳亦徒手揮打被告李文豐之臉部，致被告李迦圳因而
    受有頭部外傷併腦震盪、顏面撕裂傷（約12公分及5公分）
    並出血性休克、左耳撕裂傷（約1公分）等傷害，被告李清
    江因而受有左眼結膜下出血併撕裂傷、右眼結膜下出血併角
    膜擦傷、四肢擦挫傷等傷害，被告李文豐則受有右眼挫傷之
    傷害。因認被告3人均涉犯刑法第277 條第1 項之傷害罪嫌
    等語。
二、按告訴乃論之罪，告訴人於第一審辯論終結前得撤回其告訴
    ；告訴經撤回者，法院應諭知不受理之判決；又不受理判決
    ，得不經言詞辯論為之，刑事訴訟法第238 條第1 項、第30
    3 條第3 款、第307 條分別定有明文。
三、查本案被告李迦圳等3人因傷害案件，經檢察官提起公訴，
    認被告3人均係涉犯刑法第277 條第1 項之傷害罪嫌，依同
    法第287 條前段之規定，即須告訴乃論。茲因告訴人兼被告
    3人在本院達成調解，均具狀撤回告訴，有本院調解筆錄1份
    及撤回告訴聲請狀2紙在卷可稽（見本院卷第111至115頁）
    ，揆諸前開說明，爰不經言詞辯論，逕為諭知不受理之判決
    。
據上論斷，應依刑事訴訟法第303 條第3 款、第307 條，判決如
主文。
本案經檢察官賴帝安提起公訴，檢察官鍾葦怡到庭執行職務。
中　　華　　民　　國　　111 　年　　6 　　月　　27　　日
                刑事第四庭    審判長法  官  陳  箐
                                    法  官  許瑜容
                                    法  官  陳芸葶
以上正本證明與原本無異。
如不服本判決應於收受送達後20日內向本院提出上訴書狀，並應
敘述具體理由；如未敘述上訴理由者，應於上訴期間屆滿後20日
內向本院補提理由書（均須按他造當事人之人數附繕本）「切勿
逕送上級法院」。
中　　華　　民　　國　　111 　年　　6 　　月　　27　　日
　　　　　　　　　　　　　　　　　 書記官  鄭珓銘